Inventaris van het archief van de Bouwdienst Rijkswaterstaat: Afgedamde Maas, 1993-2005
Nationaal Archief, Den Haag
Bouwdienst Rijkswaterstaat: Afgedamde Maas
Bouwdienst Rijkswaterstaat Afgedamde Maas
1993-2005
W4
2.40 meter; 120 inventarisnummers.
Normale geschreven, getypte en gedrukte documenten, geen bijzondere handschriften.
Nationaal Archief, Den Haag
Bouwdienst Rijkswaterstaat / Project Afgedamde Maas, 1993-2005
Het archief van het Project Afgedamde Maas (1993-2005) bevat onder meer stukken inzake de besluitvorming, richtlijnen, overeenkomsten, plannen van aanpak en ontwerpen met betrekking tot de verbetering van dijken, sluizen en bruggen in het zuidelijk deel van de Afgedamde Maas, toetsingsadviezen en projectnota's, voortgangsrapportages, contractmutaties, en bestekken met onderzoeksresultaten en voorontwerpberekeningen voor de waterkering van de Afgedamde Maas, Wilhelminasluis en het Heusdens Kanaal.
Archiefvorming
Geschiedenis van de archiefvormer
De dijken langs het zuidelijk deel van de Afgedamde Maas en het Heusdensch Kanaal voldeden niet aan de veiligheidsnormen zoals die voor dijkringgebieden in de Wet op de Waterkering waren vastgelegd. Dit gold ook voor de afsluitdijk in de Afgedamde Maas bij Giessen en de daarin gesitueerde Wilhelminasluis. Naar aanleiding van de veiligheidsproblematiek van de dijken is eind jaren tachtig een globaal plan voor verbetering van de dijken opgesteld. In dit plan werd zowel een alternatief met algehele dijkverbetering als een alternatief met een keersluis in het Heusdensch Kanaal en partiële dijkverbetering onderzocht. Uit dit onderzoek kwam naar voren dat het keersluisalternatief niet alleen in aanzienlijke mate de bestaande dijken en hun omgeving zou sparen, maar ook minder kosten met zich mee zou brengen en minder uitvoeringstijd zou vergen.
De Bouwdienst van Rijkswaterstaat kreeg in 1994 van Rijkswaterstaat, directie Zuid-Holland, Het Hoogheemraadschap Alm en Biesbosch en het Polderdistrict Groot Maas en Waal de opdracht om een projectnota/Milieu Effect Rapportage (MER) en een verbeteringsplan op te stellen, het projectmanagement te verzorgen, alsmede het externe overleg met belanghebbenden te organiseren en begeleiden.
De veiligheid van de rivierdijken werd in 1995 nog eens sterk onder de aandacht gebracht door de hoge waterstanden. Naar aanleiding van het hoogwater is het Deltaplan Grote Rivieren tot stand gekomen. Conform dit plan moest de verbetering van de waterkering langs het zuidelijk gebied van de Afgedamde Maas in 2000 een feit zijn. In 1998 kreeg de Bouwdienst opdracht voor het doen uitvoeren van het definitieve ontwerp en de bouw van een keersluis in combinatie met een brug in het Heusdensch kanaal en de aanpassing van de Wilhelminasluis. Het definitieve ontwerp, de detailengineering en het bouwen werden als construct & build-contract op de markt gezet. Op 2 september 1998 werd het werk gegund aan de combinatie Hegeman-Besix. Het werk liep enige vertraging op door het zoeken naar explosieven uit de Tweede Wereldoorlog; de officiële ingebruikname van de nieuwe waterkering (Kromme Nolkering) vond plaats op 18 oktober 2001.
Geschiedenis van het archiefbeheer
Het archief dat voor bewerking in aanmerking kwam is gevormd door de Bouwdienst van Rijkswaterstaat en is ontstaan in de periode 1993-2004. Het archief was grotendeels ondergebracht in gebouw Westraven te Utrecht. Het ging in totaal om ongeveer 44,5 meter te bewerken archief.
Het archief is na selectie en beschrijving in 2005 aan het Nationaal Archief overgedragen.
Overbrenging van een overheidsarchief
Inhoud en structuur van het archief
2.16
Inhoud
De inhoud van het archief bestaat uit projectplannen, programma's van eisen, (ontwerp)nota's, (ontwerp)tekeningen, notities, rapportages, briefwisselingen, beslisdocumenten, opdrachten, contractformulieren, overeenkomsten, processen-verbaal, gunningsdocumenten, protocollen, bouwverslagen en documentatie.
Het archief is zoveel mogelijk opgebouwd volgens de hieronder aangeduide fasering:
oriëntatiefase (prospectdossier)
definitiefase (programma van eisen) (tijdens het hele traject bijgesteld)
voorontwerpfase
ontwerpfase
voorbereidingsfase (bestek en inkoopstrategie)
uitvoeringsfase
nazorgfase.
Selectie en vernietiging
Tijdens de bewerking op het kantoor Westraven van de Bouwdienst Rijkswaterstaat zijn de archiefstukken, die volgens de "Selectielijst neerslag handelingen op het beleidsterrein Waterstaat over de periode (1911) 1945-2001" voor vernietiging in aanmerking komen, verwijderd uit het archief.
Ordening van het archief
Het totale archiefbestand is geordend volgens het proces van projectmatig werken.
Aanwijzingen voor de gebruiker
Openbaarheidsbeperkingen
Volledig openbaar.
Materiële beperkingen
Aanvraaginstructie
Openbare archiefstukken kunnen online worden aangevraagd en gereserveerd. U kunt dit ook via de terminals in de studiezaal van het Nationaal Archief doen. Om te kunnen reserveren dient u de volgende stappen te volgen:
U maakt een profiel aan op www.gahetna.nl, en logt vervolgens in
Via de archiefinventaris (alleen de beschrijvingen met rode nummers) selecteert u het gewenste archiefstuk door op de knop 'Reserveren' te klikken
In het volgende scherm geeft u aan op welke dag u het archiefstuk wilt inzien
Indien u zich bevindt in de studiezaal en een tafelnummer heeft ontvangen kunt u dit nummer vermelden. Als u geen tafelnummer heeft kunt u tafelnummer 777 laten staan
Vervolgens bevestigt u uw reservering door deze te versturen.
Verwant materiaal
Beschikbaarheid van kopieën
Verwante archieven
NL-HaNA, 5.028.5029, Rijkswaterstaat, Dienstkring Merwede en Maas, (1922) 1945-1994 (1998), in: Institutionele Toegang op de gegevensbestanden met betrekking tot het beleidsterrein Waterstaat (1883-) 1945-1998
Dienstkring Merwede en Maas, Rijkswaterstaat Directie Zuid-Holland. Dit archief bevindt zich nog bij de Dienstkring te Dordrecht
Hoogheemraadschap Alm en Biesbosch. Dit archief bevindt zich nog bij het Hoogheemraadschap te Aalburg
Waterschap Rivierenland. Dit archief bevind zich nog bij het Waterschap te Tiel.
Publicaties
Bolt, A.S., 'De Afgedamde Maas in een uniek rivierenlandschap', Otar, nr. 3, 2000, pag. 94-97.
Bolt, A.S., 'Hoogwaterkeringen sparen landschap van de Afgedamde Maas', Civiele Techniek, nr. 2, 1999, pag. 18-21.
Commissie voor de milieu-effectrapportage (CMER), Werkgroep m.e.r. Verbetering waterkering zuidelijk gebied Afgedamde Maas, Toetsingsadvies over het milieueffectrapport verbetering waterkering zuidelijk gebied Afgedamde Maas, 1998.
Commissie voor de milieu-effectrapportage (CMER), Advies voor richtlijnen voor het milieu-effectrapport verbetering waterkering zuidelijk gebied Afgedamde Maas, 1995.
'Constructie & Uitvoering: Het project Afgedamde Maas - Twee hoogwaterkeringen begrenzen en beveiligen binnenkort de Afgedamde Maas aan Waal- en Maaszijde', Cement, nr. 7, 2000, pag. 52-55.
Gedeputeerde Staten van Noord-Brabant en Gedeputeerde Staten van Gelderland, Richtlijnen voor het milieu-effectrapport verbetering waterkering zuidelijk gebied Afgedamde Maas, 1996.
Polderdistrict Groot Maas en Waal, Hoogheemraadschap Alm en Biesbosch, Rijkswaterstaat, Directie Zuid-Holland, Ontwerpplan dijkverbetering Afgedamde Maas, 1997.
Spits, P.L. 'Het project Afgedamde Maas: onderdeel van het Deltaplan Grote Rivieren', Cement, nr. 7, 2000, pag. 52-55.
Waterloopkundig Laboratorium (WL), Onderzoek watersnood Maas, 1994.
Beschrijving van de series en archiefbestanddelen
- Projectstart, voor- en ontwerpfase, 1.
  - Stukken betreffende de opdracht en de start van de Projectnota/Milieu Effect Rapportage (MER) voor de verbetering van de waterkering zuidelijk gebied Afgedamde Maas., 1994-1998; 1-7; 7 omslagen
    - Aanbieding MER/beleidsanalyse voor het zuidelijk deel van de Afgedamde Maas, 1994, 1
    - Bestuursovereenkomst betreffende werkzaamheden ten behoeve van een gezamenlijke Projectnota/MER in verband met het verhogen van de veiligheid van de waterkeringen langs het zuidelijk deel van de Afgedamde Maas, gesloten door Rijkswaterstaat directie Zuid-Holland, Polderdistrict Groot Maas en Waal, Hoogheemraadschap Alm en Biesbosch en de Bouwdienst Rijkswaterstaat, 1995, 2
    - Plan van aanpak Startnotitie Projectnota/MER zuidelijk deel Afgedamde Maas, 1995, 3
    - Deelovereenkomst betreffende werkzaamheden volgens Plan van aanpak Startnotitie Projectnota/MER zuidelijk deel Afgedamde Maas, 1997, 4
    - Plan van aanpak Projectnota/MER, Verbetering waterkering zuidelijk gebied Afgedamde Maas, 1997, 5
    - Deelovereenkomst betreffende werkzaamheden volgens Plan van aanpak Projectnota/MER Verbetering waterkering zuidelijk gebied Afgedamde Maas, 1997, 6
    - Acceptatie van het deelresultaat Projectnota/MER en verbeteringsplan, 1998, 7
  - Stukken betreffende het voortraject Projectnota/MER Verbetering waterkering zuidelijk gebied Afgedamde Maas., 1995-1997; 8-28; 21 omslagen en 1 pak
    - Startnotitie Projectnota/MER Verbetering waterkering zuidelijk gebied Afgedamde Maas, 1995, 8
    - Bijlage 1 behorend bij de Startnotitie 'voorselectie alternatieven verbetering waterkering zuidelijk gebied Afgedamde Maas', 1995, 9
    - Bijlage 2 behorend bij de Startnotitie 'visie op hoofdlijnen verbetering waterkering zuidelijk gebied Afgedamde Maas', 1995, 10
    - Notitie 'Belangenanalyse Zuidelijk Gebied Afgedamde Maas', 1995, 11
    - Richtlijnen voor het milieu-effectrapport Verbetering Waterkering zuidelijk gebied Afgedamde Maas, 1996, 12
    - Risico-analyse van de veiligheidsnormen die gelden voor de primaire waterkeringen op de Afgedamde Maas, 1996, 13
    - Nota Hydraulische Randvoorwaarden en Uitgangspunten, 1996, 14
    - Nota Hydraulische Randvoorwaarden en Uitgangspunten, bijlagen, 1996, 15
    - Notitie 'Gevolgen afsluiting zuidelijk bekken Afgedamde Maas voor de schepen en daarvan afhankelijke bedrijven', 1997, 16
    - Notitie 'Compenserende maatregelen in verband met verhoging waterstanden Maas/Bergsche Maas', 1997, 17
    - Oplegnota ontwerpplannen Verbetering waterkering zuidelijk gebied Afgedamde Maas, 1997, 18
    - Ontwerpplan dijkverbetering Afgedamde Maas, 1997, 19
    - Tekeningen behorend bij ontwerpplan dijkverbetering Afgedamde Maas, 25 stuks plus overzichtstekening, 1997, 20; 1 pak
    - Ontwerpplan Keersluis/brug Heusdensch Kanaal, 1997, 21
    - Ontwerpplan Hoogwaterkering/brug Wilhelminasluis, 1997, 22
    - Ontwerpplan hoogwatergeulen Bergsche Maas, 1997, 23
    - Deelnota dijkverbetering Afgedamde Maas, 1997, 24
    - Deelnota dijkverbetering Afgedamde Maas, bijlagen, 1997, 25
    - Deelnota Keersluis/brug Heusdensch Kanaal, 1997, 26
    - Deelnota hoogwaterkering/brug Wilhelminasluis, 1997, 27
    - Deelnota hoogwatergeulen Bergsche Maas, 1997, 28
  - Stukken terzake de Projectnota/MER., 1997-1998; 29-34; 6 omslagen
    - Projectnota/MER Verbetering waterkering zuidelijk gebied Afgedamde Maas, 1997, 29
    - Bijlage behorend bij Projectnota/MER Verbetering waterkering zuidelijk gebied Afgedamde Maas, 1997, 30
    - Aanvullende notitie projectnota/MER, 1998, 31
    - Toetsingsadvies over het milieueffectrapport Verbetering waterkering zuidelijk gebied Afgedamde Maas, opgemaakt door de Commissie voor de milieueffectrapportage, 1998, 32
    - Nota van aanbieding, 1998, 33
    - Aanzet beheerssysteem zuidelijk bekken Afgedamde Maas, 1998, 34
  - Stukken betreffende de besluitvorming van overheden inzake de Verbetering waterkering zuidelijk gebied Afgedamde Maas., 1997-1998; 35-38; 4 omslagen
    - Brief van de Provincie Noord-Brabant inzake Toezending van het verslag en de ingekomen reacties naar aanleiding van de inspraakmogelijkheid met betrekking tot de projectnota/MER en de ontwerpplannen ten behoeve van de verbetering van de waterkering in het zuidelijk gebied van de Afgedamde Maas, 1997, 35
    - Brief van het Ministerie van Verkeer en Waterstaat inzake vier Wet bodembescherming (Wbb) ontwerpbesluiten ten behoeve van Verbetering waterkering zuidelijk gebied Afgedamde Maas', 1998, 36
    - Brief van de Provincie Noord-Brabant inzake Goedkeuring dijkverbeteringsplan ex artikel 7 Wet op de waterkering; verbetering waterkering zuidelijk gebied Afgedamde Maas, 1998, 37
    - Brief van de Provincie Noord-Brabant inzake Openbare bekendmaking goedkeuring dijkverbeteringsplan zuidelijk gebied Afgedamde Maas, alsmede overige besluiten, 1998, 38
  - Voortgangsrapportages van de Projectnota/MER, opgemaakt door de Bouwdienst Rijkswaterstaat, 1994 mei-1998 oktober, 1994-1998; 39; 1 pak
- Contractvorming, 2.
  - Stukken betreffende de opdracht en contractvorming van het project Verbetering waterkering zuidelijk gebied Afgedamde Maas'., 1997-1998; 40-49; 10 omslagen
    - Prospectmelding deel A, Realiseren van een keersluis met brug Afgedamde Maas, aanpassen Wilhelminasluis, 1997, 40
    - Plan van aanpak 'Afgedamde Maas', 1998, 41
    - Beslisdocument van de projectopdracht Afgedamde Maas, aanpassing Wilhelminasluis, 1998, 42
    - Beslisdocument van de projectopdracht Afgedamde Maas, keersluis en brug Heusdensch Kanaal, 1998, 43
    - Inkoopplan ten behoeve van het project Verbetering waterkering zuidelijk gebied Afgedamde Maas, 1998, 44
    - Leidraad presentatie ten behoeve van de selectie bestek Bouwdienst Natte Infrastructuur (BDN)-3460, 1998, 45
    - Proces-verbaal van Europese aanbesteding (met voorafgaande selectie) bestek BDN-3460, 1998, 46
    - Opdrachtbrief van de Bouwdienst Rijkswaterstaat aan de Combinatie Aannemingsmaatschappij Hegeman B.V., Besix N.V. d.d. 1 oktober 1998, 1998, 47
    - Proces Verbaal van opdrachtverlening, waarin opgenomen de lijst van gegadigden en de lijst van bedrijven, die zijn uitgenodigd tot het doen van een inschrijving, 1998, 48
    - Inschrijvingsbiljet en gewijzigde inschrijvingsstaat behorend bij bestek BDN-3460, voor echt erkend door de Minister van Verkeer en Waterstaat, 1998, 49
  - Stukken betreffende het contract van de Bouwdienst Rijkswaterstaat met de Combinatie Aannemingsmaatschappij Hegeman B.V., Besix N.V. terzake de uitvoering van bestek BDN-3460., 1998; 50-79; 27 omslagen en 3 pakken
    - Bestek BDN-3460 Keersluis en hoogwaterkering Heusdensch Kanaal, voor echt erkend door de Minister van Verkeer en Waterstaat, 50; 1 pak
    - Bijlagen behorend bij bestek BDN-3460:, 51-66
      - Bijlage A, Aanvullingen en wijzigingen op deelplannen, 51
      - Bijlage B, Deelplan Hoogwaterkering/brug Wilhelminasluis inclusief landschapsplan en 5 tekeningen, 52
      - Bijlage C, Deelplan Keersluis/brug Heusdensch Kanaal Inclusief landschapsplan en 6 tekeningen, 53
      - Bijlage D, Deelplan Dijkverbetering, 54
      - Bijlage E, Deelnota Hydraulische Randvoorwaarden en Uitgangspunten met bijlage, 55
      - Bijlage F, Eisen en esthetische specificaties, 56
      - Bijlage G, Aanzet beheerssysteem zuidelijk bekken Afgedamde Maas, 57
      - Bijlage H1, Grondmechanisch onderzoek CO 248230/71, 58
      - Bijlage H2, Aanvullend grondonderzoek CO 370760/36, 59
      - Bijlage H3, Grondmechanisch onderzoek CO 370760/39, 60
      - Bijlage H4, Grondmechanisch onderzoek CO 370760/48, 61
      - Bijlage I, Saneringsplan Waterbodem Wilhelminasluis Andel, 62
      - Bijlage J, Goed- en afkeurcriteria lasverbindingen, 63
      - Bijlage K, Lijst met vergunningen, 64
      - Bijlage L, Plattegrond directie- en voorlichtingsverblijf, 65
      - Bijlage M, Eisen en uitvoering werktuigbouwkundige Onderdelen, 66
    - Nota's van inlichtingen inzake bestek BDN-3460 met een documentenlijst en bijlagen bij de documentenlijst 1998 3 omslagen, 1 pak, 67-70
      - Nota van inlichtingen, 67
      - 2e Nota van inlichtingen bestek BDN-3460, 68
      - Documentenlijst behorend bij 2e nota van inlichtingen, inclusief bijlagen tekeningen en voorontwerpberekeningen, 69
      - 17 tekeningen behorend bij Documentenlijst bij 2e nota van inlichtingen, ter informatie, 70; 1 pak
    - Overige bijlagen behorend bij de documentenlijst, ter informatie: 1998, 71-79; 7 omslagen, 1 pak
      - Voorontwerpberekeningen (civiel) ten behoeve van de hoogwaterkering/keersluis/brug Wilhelminasluis, 71; 1 pak
      - Voorontwerp staalconstructie hoogwaterkering Maashoofd van de Wilhelminasluis, 72
      - Randvoorwaarden hoogwaterkering met brug Wilhelminasluis, voorontwerp Werktuigbouw, 73
      - Voorontwerpberekeningen heftoren keersluis Heusdensch Kanaal, 74
      - Voorontwerpberekeningen fundering heftoren keersluis Heusdensch Kanaal, 75
      - Voorontwerpberekeningen grondkerende constructies keersluis/brug Heusdensch Kanaal, 76
      - Voorontwerp staalconstructie ten behoeve van de kering in het Heusdensch Kanaal, 77
      - Randvoorwaarden hoogwaterkering in het Heusdensch Kanaal, voorontwerp Werktuigbouw, 78
      - Ontwerpberekening- en tekening ten behoeve van een brug over het Heusdensch Kanaal, 79
- Contractuitwerking en -beheersing, 3.
  - Verslagen van de bouwvergaderingen van de Bouwdienst Rijkswaterstaat met de Combinatie Aannemingsmaatschappij Hegeman B.V., Besix N.V., 1998-2002; 80; 1 pak
  - Integrate ontwerpnota verbetering waterkering Afgedamde Maas., 2001; 81-107; 27 pakken
    De stukken zijn geordend op de volgorde waarin de dossiers werden overgedragen.
    - Integraal ontwerp algemeen, 2001, 81; 1 pak
    - Integraal ontwerp brug, 82-86; 5 pakken
      - Ontwerpnota Brug Heusdensch Kanaal; technisch ontwerp, 2001, 82
      - Berekening onderbouw, 2000, 83
      - Voorspanning in bouwfase, 2000, 84
      - Berekening in bovenbouw, 2001, 85; deel 1
      - Berekening in bovenbouw, 2001, 86; deel 2
    - Integraal ontwerp keersluis, 87-97; 11 pakken
      - Ontwerpnota Keersluis; ontwerpnota Wegen en hemelwaterafvoer, grondwerken, 2001, 87
      - Ontwerpnota Hydraulica en Mechanica; technisch en functioneel ontwerp, 2001, 88
      - Rekennota heftorens algemene stabiliteit (West), 1999, 89; deel 1
      - Rekennota heftorens algemene stabiliteit (West), 1999, 90; deel 2
      - Rekennota organische berekening beton kelder, 2000, 91; deel 1
      - Rekennota organische berekening beton kelder, 2000, 92; deel 2
      - Rekennota heftorens algemene stabiliteit (Oost); drempel keersluis, organische en wapeningsberekening toren, 1999, 93; deel 1
      - Rekennota heftorens algemene stabiliteit (Oost); drempel keersluis, organische en wapeningsberekening toren, 1999, 94; deel 2
      - Grondwerken; controleberekening damwanden; rekennota hefschuif en geleide profielen, 2000, 95; deel 1
      - Grondwerken; controleberekening damwanden; rekennota hefschuif en geleide profielen, 2000, 96; deel 2
      - Vormtekeningen; onderwaterbeton Oost en West; hefdeur, wegen, 2000, 97
    - Integraal ontwerp Wilhelminasluis, 98-107; 10 pakken
      - Ontwerpnota Sluiscomplex en hoogwaterkering; ontwerpnota Wegen en hemelwaterafvoer, grondwerken, bodemverdediging; rekennota staalconstructie puntdeur, 2001, 98; deel 1
      - Ontwerpnota Sluiscomplex en hoogwaterkering; bodemverdediging; rekennota staalconstructie puntdeur, 2001, 99; deel 2
      - Ontwerpnota Hydraulica en Mechanica (perceel A); functioneel ontwerp hoogwaterkering en brug; technisch ontwerp hoogwaterkering en brug, 1999, 100; deel 1
      - Ontwerpnota Hydraulica en Mechanica (perceel A); functioneel ontwerp hoogwaterkering en brug; technisch ontwerp hoogwaterkering en brug, 1999, 101; deel 2
      - Rekennota gewichtsbepaling, palenschikking, onderwaterbeton; rekennota grondwerken; rekennota uitstroomconstructie duinwaterbedrijf, 1999, 102; deel 1
      - Rekennota gewichtsbepaling, palenschikking, onderwaterbeton; rekennota grondwerken; rekennota uitstroomconstructie duinwaterbedrijf, 1999, 103; deel 2
      - Verzamelnota Beton en wapening, addendum en nota t/m bijlagen D, 2001, 104
      - Verzamelnota Beton en wapening, bijlagen E t/m S, 1999, 105; deel 1
      - Verzamelnota Beton en wapening, bijlagen E t/m S, 1999, 106; deel 2
      - Tekeningen, 1999, 107
  - Contractmutatieformulieren, stukken betreffende meer- minderwerk gedurende de uitvoering van het project, nummers 1 t/m 104., 1998-2004; 108-109; 2 pakken
    - Nummers 1 t/m 43, 1998-2000, 108
    - Nummers 44 t/m 104, 2000-2004, 109
  - Proces-verbaal van overdracht, ondertekend door de Bouwdienst Rijkswaterstaat en de principaal Hoogheemraadschap Alm & Biesbosch en Waterschap Rivierenland op 1 september 2003., 110; 1 omslag
- Financiële verantwoording, 4.
  - Diverse door de Bouwdienst Rijkswaterstaat als opdrachtnemer en de opdrachtgevende Dienst Rijkswaterstaat Zuid-Holland ondertekende protocollen., 1998-2004; 111-114; 4 omslagen
    - Twee startprotocollen, 1998, 111
    - Afwijkingsrapport nummer 1, 2001, 112
    - Zes wijzigingsprotocollen, 2001-2004, 113
    - Slotprotocol, 2005, 114
  - Stukken betreffende de financiële afronding van het project., 2004-2005; 115-116; 2 omslagen
    - Brief van de Bouwdienst Rijkswaterstaat aan de Combinatie Hegeman-Besix v.of. d.d. 22 november 2004 betreffende de afdoening van de renteclaim, door partijen getekend op 3 november 2004, 2004, 115
    - Staat van afrekening van de leveringen en werkzaamheden, ondertekend door de Bouwdienst Rijkswaterstaat en de Combinatie Hegeman-Besix op xxx (komt nog), 2005, 116
- Documentatie, 5.
  - Documentatie betreffende het project Afgedamde Maas., 1995-1998; 117-120; 4 omslagen
    - Vier nieuwsbrieven betrekking hebbend op de start, voortgang en afronding van de Projectnota/MER verbetering waterkering zuidelijk gebied Afgedamde Maas, 1995-1997, 117
    - Samenvatting van de Projectnota/MER verbetering waterkering Zuidelijk gebied Afgedamde Maas, 1997, 118
    - Brochure 'Een uniek project', deltaplan grote rivieren, 1998, 119
    - Boekje Hoogwaterkering/Brug Wilhelminasluis te Andel, foto's en tekeningen, mei 1998, 1998, 120